【裁判字號】    90,交易,613
【裁判日期】    901102
【裁判案由】    過失致死
【裁判全文】
臺灣高雄地方法院刑事判決                          九十年度交易字第六一三號
    公  訴  人  臺灣高雄地方法院檢察署檢察官
    被      告  甲○○
右列被告因過失致死案件，經檢察官提起公訴（九十年度偵字第一五九四二號），本
院判決如左：
    主  文
甲○○因過失致人於死，處有期徒刑拾月，緩刑參年。
    事  實
一、甲○○考領有普通小型車之駕駛執照，於民國九十年八月二十二日上午九時三十
    分許，駕駛車牌號碼Ｆ六─六一二八號自用小客車，沿高雄縣內門鄉由北往南行
    駛，途經內門鄉永吉村新生六號北方一百公尺狹路上，本應注意行車速度應依標
    誌之規定，無標誌者，行經狹路時，應減速慢行，作隨時停車之準備，並應注意
    車前狀況，隨時採取必要之安全措施，以避免危險之發生，且當時天氣晴朗、日
    間自然光線、視距良好、柏油路面乾燥、無障礙或其他缺陷，而依其智識、能力
    等情狀，又無不能注意之情形，乃竟以時速約六十公里之速度超速行駛，復未注
    意車前狀況，採取必要之安全措施，適前方有未考領駕駛執照亦未依規定佩載安
    全帽之李啟充騎乘車號○ＴＳ─○三七號重型機車，沿相同方向行進左轉彎時，
    甲○○見狀煞閃不及，致自用小客車左前方撞及李啟充機車之後側，李啟充因而
    人車倒地，受有頭部外傷、左小腿挫裂傷、右肘、右手臂輕度擦挫傷等之傷害，
    經送醫急救，延至同年八月二十二日二十時十分許不治死亡。
二、案經高雄縣警察局旗山分局報請臺灣高雄地方法院檢察署檢察官偵查起訴。
    理  由
一、訊據被告甲○○對於駕駛前揭小貨車超速行駛、疏未注意車前狀況，因而發生車
    禍，致使被害人李啟充死亡之事實供承不諱，核與車禍後隨即聞訊趕到現場救護
    被害人李啟充之子乙○○於警訊及偵查中指陳之情節相契，並有道路交通事故調
    查報告表、駕駛執照、酒精濃度測試單各一份與現場照片二張附卷可佐。被告自
    白之詞，核與事證相符，應堪採信。
二、按行車速度依標誌之規定，無標誌者，行經狹路時，應減速慢行，作好隨時停車
    之準備；駕駛人應注意車前狀況，隨時採取必要之安全措施，道路交通安全規則
    第九十三條第一項第四款、第九十四條第三項定有明文，此為一般駕駛人應注意
    並能注意之事項，本件被告既曾考領有駕照，自難諉為不知。參酌卷附之道路交
    通事故調查報告表之記錄、現場照片及被告之供述，可知車禍發生地點即高雄縣
    內門鄉永吉村新生六號北方一百公尺處道路寬度，僅三公尺；另當時天氣晴朗、
    日間自然光線、視距良好、柏油路面乾燥、無障礙或其他缺陷，而依被告知識、
    能力又無不能注意之情事。詎被告甲○○竟以約六十公里之速度超速急馳，此由
    前開事故調查報告表，被告於撞及被害人李啟充後倒地之刮地痕長達八點七公尺
    至明，且為被告直承此情非虛，足見被告疏未注意車前狀況及作好隨時停車之準
    備，因而肇致本件車禍事故，其駕駛行為顯有過失，灼然至明，此外本案肇事責
    任歸屬，經本院依職權函送台灣省高屏澎區行車事故鑑定委員會鑑定結果，亦同
    斯旨，復有該委員會鑑定意見書一份附卷足考。而被害人李啟充係因本件車禍致
    頭部外傷引起臚內出血死亡，業經臺灣高雄地方法院檢察署檢察官督同法醫師相
    驗明確，復有相驗屍體證明書、鑑定驗斷書、及該署勘驗筆錄各一份等在卷可憑
    ，益徵被害人死亡與被告疏未注意前開行車規範而致之車禍，有相當因果關係。
    雖被害人於駕駛機車雖未考領有駕駛執照，且未依規定佩載安全帽，業據告訴人
    乙○○陳明在卷，然不能因此解免被告之刑責。故本件事證已臻明確，被告犯行
    已堪認定。
三、核被告甲○○所為係犯刑法第二百七十六條第一項之過失致人於死罪。爰審酌被
    告駕車行經狹路，竟以高速方式通過，藐視其他同時使用道路者之權利，其過失
    情節非輕，惟念及被害人亦有上開過失部分，且被告於犯罪後已與被害人家屬達
    成和解，此有和解書一份附卷可稽，並經告訴人乙○○表示無欲訴究之意，及其
    於事後主動聯絡救護車，已竭盡其力試圖降低損害等一切情狀，量處如主文所示
    之刑，藉資懲儆。末查，被告雖曾於八十五年間同因過失致死案件，經法院判處
    有期徒刑十月，緩刑三年，其於緩刑期間內並未另犯有其他刑事案件，此有臺灣
    高雄地方法院檢察署刑案資料查註紀錄在卷足按，依刑法第七十六條之規定，其
    緩刑期滿，前開緩刑之宣告未經撤銷者，上揭刑之宣告自應失其效力，本案係因
    偶發未可預期之情狀，致罹刑章，經此偵審及前開刑之宣告，信無再犯之虞，本
    院認為前開對其刑之宣告，以暫不執行為適當，爰併予宣告緩刑三年，用啟自新
    。
據上論斷，應依刑事訴訟法第二百九十九條第一項前段，刑法第二百七十六條第一項
、第七十四條第一款，罰金罰鍰提高標準條例第一條前段，判決如主文。
中      華      民      國      九十      年     十一      月    二     日
                                臺灣高雄地方法院交通法庭
                                      法  官    李代昌
右正本證明與原本無異。
如不服本判決，應於判決送達後十日內，向本院提出上訴狀。
                                      書記官    吳月華
中      華      民      國      九十      年     十一      月    二     日
附錄本判決論罪科刑適用法條
中華民國刑法第二百七十六條
 (過失致死罪)
因過失致人於死者，處二年以下有期徒刑、拘役或二千元以下罰金。
從事業務之人，因業務上之過失犯前項之罪者，處五年以下有期徒刑或拘
役，得併科三千元以下罰金。


司法院資訊處製作；財團法人民間司法改革基金會備份。
